【裁判字號】    92,台上,3963
【裁判日期】    920717
【裁判案由】    業務過失致人於死
【裁判全文】
最高法院刑事判決                              九十二年度台上字第三九六三號
    上  訴  人  甲○○
右上訴人因業務過失致人於死案件，不服台灣高等法院台中分院中華民國九十二年四
月二十三日第二審判決︵九十二年度交上訴字第四二九號，起訴案號：台灣南投地方
法院檢察署九十年度偵字第二三九四號、九十一年度偵字第一五九七號︶，提起上訴
，本院判決如左：
    主  文
上訴駁回。
    理  由
按刑事訴訟法第三百七十七條規定，上訴於第三審法院，非以判決違背法令為理由，
不得為之。是提起第三審上訴，應以原判決違背法令為理由，係屬法定要件。如果上
訴理由狀並未依據卷內訴訟資料，具體指摘原判決不適用何種法則或如何適用不當，
或所指摘原判決違法情事，顯與法律規定得為第三審上訴理由之違法情形，不相適合
時，均應認其上訴為違背法律上之程式，予以駁回。本件原判決撤銷第一審不當之判
決，改判論處上訴人甲○○從事業務之人，因業務上之過失致人於死罪刑，已詳敘所
憑之證據及認定之理由，並對上訴人否認過失之辯詞，如何不足採信，均已依據卷內
資料，詳予指駁及說明，從形式上觀察，並無任何違背法令之處。而聯結車不得迴轉
，為道路交通安全規則第一百零六條第六款所明定，上訴人為職業司機，對此不能諉
稱不知，且依當時情形，又非不能注意，乃竟怠於注意，遽將其駕駛之聯結車由外側
車道切入內側車道，欲由安全島缺口迴轉至對向車道，於等待迴轉時，車身並佔滿內
側車道，以致駕駛自用小貨車，亦疏未注意車前狀況之被害人林信昌，途經該處，未
能及時發現聯結車之存在，而自後撞上，不治死亡，則其過失行為與被害人之死亡，
顯有相當之因果關係，原判決已於理由內予以說明，不能任意指為違法。又量刑之輕
重及緩刑之宣告，係屬事實審法院得依職權自由裁量之事項，原判決於量刑時，已審
酌上訴人之過失程度較輕，但尚未與被害人家屬成立和解及其犯罪後態度等一切情狀
，並依自首規定減輕其刑後，在法定刑內科處其刑，並諭知易科罰金之折算標準，另
斟酌情狀，不予宣告緩刑，自無違法可言。上訴意旨，並未依據卷內資料具體指摘原
判決如何違背法令，徒執陳詞，稱本件車禍係被害人自己之過失所致，與其迴轉聯結
車無關云云，而為事實之爭辯，並對原審採證認事之職權行使，任意指摘，難謂已符
合首揭法定上訴要件，其上訴違背法律上之程式，應予駁回。又本件既應為程序上駁
回上訴之判決，所請宣告緩刑，無從斟酌。
據上論結，應依刑事訴訟法第三百九十五條前段，判決如主文。
中      華      民      國    九十二    年      七      月     十七     日
                              最高法院刑事第五庭
                                  審判長法官  謝  家  鶴
                                        法官  洪  文  章
                                        法官  花  滿  堂
                                        法官  陳  世  淙
                                        法官  洪  佳  濱
      右正本證明與原本無異
                                              書  記  官
中      華      民      國    九十二    年      七      月    二十五    日
                                                                      Ａ


司法院資訊處製作；財團法人民間司法改革基金會備份。
